【裁判字號】    98,簡上,226
【裁判日期】    990312
【裁判案由】    違反毒品危害防制條例
【裁判全文】
臺灣嘉義地方法院刑事判決             98年度簡上字第226號
上  訴  人
即  被  告  甲○○
上列上訴人即被告因違反毒品危害防制條例案件，不服本院嘉義
簡易庭九十八年度嘉簡字第一二二一號中華民國九十八年九月二
十八日第一審判決（聲請簡易判決處刑案號：臺灣嘉義地方法院
檢察署九十八年度毒偵字第一一三五號），提起上訴，本院合議
庭為第二審判決如下：
    主  文
上訴駁回。
    犯 罪 事 實
一、甲○○前因施用毒品案件，經送觀察、勒戒後，認無繼續施
    用毒品傾向，於民國九十六年一月五日執行完畢釋放，並由
    臺灣板橋地方法院檢察署檢察官以九十五年度毒偵字第六四
    八六號為不起訴處分確定。詎其仍不知悔悟，復基於施用第
    二級毒品之犯意，於九十八年五月十二日為警採尿之前四日
    內某時，在不詳地點，以不明之方式，施用第二級毒品甲基
    安非他命一次。嗣於九十八年五月十二日三時四十分許，在
    臺北縣政府警察局中和第一分局中和派出所，經其同意採尿
    送驗結果，呈甲基安非他命陽性反應，進而查悉上情。
二、案經臺北縣政府警察局中和第一分局報請臺灣板橋地方法院
    檢察署檢察官呈請臺灣高等法院檢察署檢察長核令移轉臺灣
    嘉義地方法院檢察署檢察官聲請簡易判決處刑。
    理  由
一、訊據上訴人即被告甲○○對於施用第二級毒品甲基安非他命
    之犯行矢口否認，並辯稱：伊並無施用甲基安非他命，送驗
    之尿液可能不是他的，且檢驗報告的準確度伊亦不服等語。
二、惟查：
  (一)被告於九十八年五月十二日在臺北縣政府警察局中和第一分
    局中和派出所內採尿，其尿液編號為E0000000O號，有該分
    局九十八年尿液檢體編號順序登記簿一紙附卷可按（見板橋
    地方法院檢察署卷第八頁），另於本院準備程序時，亦採取
    被告之尿液（見本審卷第三七頁），並將其在中和第一分局
    中和派出所及本院所採取之前揭尿液均送內政部警政署刑事
    警察局鑑定結果，其中和第一分局編號E0000000號之尿液檢
    出一男性DNA-STR型別，與被告在本院所採之尿液DNA型別相
    符，研判來自同一人，有該局九十九年一月二十九日刑醫字
    第0980173588號鑑定書可參（見本審卷第五一頁），故中和
    第一分局送驗之尿液與本院所採之尿液，均為同一人即被告
    之尿液無誤。
三、又查被告在中和第一分局中和派出所採取之尿液經送檢驗，
    其初步檢測結果，含有甲基安非他命成份，嗣再以氣相層析
    質譜儀檢測結果，亦呈甲基安非他命陽性反應，有台灣檢驗
    科技股份有限公司濫用藥物檢驗報告可稽（見前揭偵查卷第
    四頁），而以氣相層析質譜儀檢測，係以毒品藥物及其代謝
    產物之定性及定量分析，可排除偽陽性之可能，故被告辯稱
    其未施用甲基安非他命之辯詞，應係事後卸責之詞，不足採
    信。此外，復有勘查採證同意書、台北縣警察局中和第一分
    局查獲毒品案件尿液檢體監管紀錄表及九十八年尿液檢體編
    號順序登記簿各一份在卷可按（見前揭偵查卷第五頁，第七
    、八頁）。本件事證明確，被告施用第二級毒品甲基安非他
    命之犯行洵可認定，應依法論科。
四、核被告所為，係犯毒品危害防制條例第十條第二項施用第二
    級毒品罪。原審以被告罪證明確，而論以施用第二級毒品罪
    並審酌被告前有違反毒品危害防制條例前科之素行，高職肄
    業之智識程度，非法施用第二級毒品甲基安非他命，對個人
    身心戕害甚鉅，且前已因施用毒品，接受觀察、勒戒處分後
    ，竟仍再犯施用第二級毒品之罪，顯未因前所受之觀察、勒
    戒處分而決心改過，矯正其行，並衡酌被告警詢時否認犯行
    之態度等一切情狀，量處有期徒刑三月，併諭知易科罰金之
    折算標準，認事用法，核無不合，量刑亦堪認妥適。被告上
    訴意旨否認犯行，指摘原判決不當，為無理由，應予駁回。
據上論斷，應依刑事訴訟法第四百五十五條之一第一項、第三項
、第三百六十四條、第三百六十八條，判決如主文。
本案經檢察官陳昱奉到庭執行職務。
中    華    民    國    99    年    3     月    12    日
                  刑事第三庭審判長法  官  陳仁智
                                  法  官  劉瓊雯
                                  法  官  鄭雅文
上列正本證明與原本無異。
本件不得上訴。
中    華    民    國    99    年    3     月    12    日
                                  書記官  李珈慧

司法院資訊處製作；財團法人民間司法改革基金會備份。
